zh-CN: 充电接口类型: DC 桶形连接器; Lightning; MagSafe; Micro USB; 迷你 USB; 专用连接器; USB A 型; USB C 型; 无线充电; 其他
ko: 충전 인터페이스 유형: DC 배럴 커넥터; Lightning; MagSafe; Micro USB; 미니 USB; 독점 커넥터; USB 타입-A; USB 타입-C; 무선 충전; 기타
pt-PT: Tipo de interface de carregamento: Conector de barril DC; Lightning; MagSafe; Micro USB; Mini USB; Conector proprietário; USB tipo A; USB tipo C; Carregamento sem fios; Outro
cs: Typ nabíjecího rozhraní: Válcový DC konektor; Lightning; MagSafe; Micro USB; Mini USB; Vlastní konektor; USB typ A; USB typ C; Bezdrátové nabíjení; Jiné
nb: Type ladegrensesnitt: DC-tønnekontakt; Lightning; MagSafe; Micro USB; Mini USB; Proprietær kontakt; USB type-A; USB type-C; Trådløs lading; Annet
pl: Typ interfejsu ładowania: Złącze beczka DC; Lightning; MagSafe; Micro USB; Mini USB; Złącze własne; USB typu A; USB typu C; Ładowanie bezprzewodowe; Inne
pt-BR: Tipo de interface de carregamento: Conector de barril DC; Raio; MagSafe; Micro USB; Mini USB; Conector proprietário; USB tipo A; USB tipo C; Carregamento sem fio; Outro
ru: Тип интерфейса зарядки: Цилиндрический разъем постоянного тока; Lightning; MagSafe; Micro USB; Mini USB; Фирменный разъем; USB Type-A; USB Type-C; Беспроводная зарядка; Другой
fi: Latausliitännän tyyppi: Pyöreä DC-liitin; Lightning; MagSafe; Micro-USB; Mini-USB; Valmistajakohtainen liitin; USB type-A; USB type-C; Langaton lataus; Muu
el: Τύπος διεπαφής φόρτισης: Βύσμα DC τύπου barrel; Lightning; MagSafe; Micro USB; Mini USB; Ιδιοταγές βύσμα; USB type-A; USB type-C; Ασύρματη φόρτιση; Άλλο
tr: Şarj arayüzü türü: DC namlu tipi konnektör; Lightning; MagSafe; Micro USB; Mini USB; Tescilli konnektör; USB A tipi; USB C tipi; Kablosuz şarj; Diğer
fr: Type d’interface de charge: Connecteur cylindrique CC; Lightning; MagSafe; Micro USB; Mini USB; Connecteur propriétaire; USB type A; USB type C; Chargement sans fil; Autre
vi: Kiểu cổng sạc: Đầu nối nguồn DC dạng tròn; Lightning; MagSafe; Micro USB; Mini USB; Đầu nối độc quyền; USB type-A; USB type-C; Sạc không dây; Khác
en: Charging interface type: DC barrel connector; Lightning; MagSafe; Micro USB; Mini USB; Proprietary connector; USB type-A; USB type-C; Wireless charging; Other
lt-LT: Įkrovimo sąsajos tipas: Nuolatinės srovės cilindrinė jungtis; Apšvietimo; „MagSafe“; „Micro USB“; „Mini USB“; Patentuota jungtis; USB A tipo; USB C tipo; Belaidis įkrovimas; Kita
es: Tipo de interfaz de carga: Conector de barril de CC; Lightning; MagSafe; Micro USB; Mini USB; Conector propietario; USB tipo A; USB tipo C; Carga inalámbrica; Otros
da: Opladningsgrænsefladetype: DC-tøndestik; Lyn; MagSafe; Micro USB; Mini USB; Proprietært stik; USB type-A; USB type-C; Trådløs opladning; Andet
sv: Laddningsgränssnittstyp: DC-kontakt; Belysning; MagSafe; Micro USB; Mini-USB; Proprietär kontakt; USB typ-A; USB typ-C; Trådlös laddning; Övrigt
ja: 充電インターフェースの種類: DCバレルコネクター; Lightning; MagSafe; Micro USB; Mini USB; 独自コネクター; USB type-A; USB type-C; ワイヤレス充電; その他
bg-BG: Тип интерфейс за зареждане: DC конектор за цев; Осветление; MagSafe; Micro USB; Мини USB; Собствен конектор; USB type-A; USB type-C; Безжично зареждане; Други
hu: Töltési interfész típusa: DC hengeres csatlakozó; Lightning; MagSafe; Micro USB; Mini USB; Saját fejlesztésű csatlakozó; USB-A; USB-C; Vezeték nélküli töltés; Egyéb
nl: Type oplaadinterface: DC-cilinderconnector; Bliksem; MagSafe; Micro-USB; Mini-USB; Eigen connector; USB type-A; USB type-C; Draadloos opladen; Andere
hr-HR: Vrsta sučelja za punjenje: DC bačvasti konektor; Osvjetljenje; MagSafe; Micro USB; Mini USB; Vlasnički konektor; USB tip-A; USB tip-C; Bežično punjenje; Ostalo
sl-SI: Vrsta vmesnika za polnjenje: Cevasti enosmerni priključek (DC); Lightning; MagSafe; Micro USB; Mini USB; Lastniški priključek; USB tip-A; USB tipa C; Brezžično polnjenje; Drugo
it: Tipo di interfaccia di ricarica: Connettore a barilotto CC; Illuminazione; MagSafe; Micro USB; Mini USB; Connettore proprietario; USB tipo A; USB tipo C; Caricabatterie wireless; Altro
ro-RO: Tipul interfeței de încărcare: Conector cilindric DC; Fulger; MagSafe; Micro USB; Mini USB; Conector brevetat; USB tip A; USB tip C; Încărcare fără fir; Altele
sk-SK: Typ nabíjacieho rozhrania: Valcový DC konektor; Osvetlenie; MagSafe; Micro USB; Mini USB; Vlastný konektor; USB typu A; USB typu C; Bezdrôtové nabíjanie; Iné
zh-TW: 充電介面類型: DC 圓形接頭; Lightning 傳輸線; MagSafe; Micro USB; Mini USB; 專用接頭; USB Type-A; USB Type-C; 無線充電; 其他
th: ประเภทอินเทอร์เฟซการชาร์จ: ขั้วต่อบาร์เรล DC; สายไลท์นิง; MagSafe; Micro USB; Mini USB; ตัวเชื่อมต่อที่มีกรรมสิทธิ์; USB Type-A; USB Type-C; การชาร์จแบบไร้สาย; อื่นๆ
de: Ladeschnittstellentyp: DC-Hohlstecker; Lightning; MagSafe; Micro USB; Mini-USB; Proprietärer Anschluss; USB-Typ-A; USB-Typ-C; Kabelloses Laden; Sonstiges